【裁判字號】    91,易,531
【裁判日期】    920319
【裁判案由】    毒品危害防制條例
【裁判全文】
臺灣宜蘭地方法院刑事判決                          九十一年度易字第五三一號
    公  訴  人  臺灣宜蘭地方法院檢察署檢察官
    被      告  甲○○
右列被告因違反毒品危害防制條例案件，經檢察官提起公訴（九十一年度毒偵字第八
八三、九○三號），本院判決如左：
    主  文
甲○○連續施用第二級毒品，處有期徒刑陸月，如易科罰金，以佰元折算壹日，扣
案之第二級毒品安非他命殘渣袋只沒收並銷燬之，扣案之分裝管貳支沒收之。
    事  實
一、甲○○前因施用毒品案件，先後二次經觀察、勒戒後，認無繼續施用毒品傾向，
    業經臺灣臺東地方法院檢察署檢察官及臺灣宜蘭地方法院檢察署檢察官各於民國
    八十九年五月十日、九十年六月十五日，以八十九年度毒偵字第一八八號、九十
    年度毒偵緝字第一五四號不起訴處分確定。嗣再因施用毒品案件，經本院以九十
    年度毒聲字第七八五號裁定令入戒治處所施以強制戒治，而該次施用毒品犯行，
    並經本院於九十一年四月三十日以九十年度訴字第四二七號刑事判決就其施用第
    一級毒品海洛因（下稱海洛因）犯行判處有期徒刑七月，就施用第二級毒品安非
    他命（下稱安非他命）犯行判處有期徒刑四月，定應執行刑有期徒刑九月確定。
    嗣甲○○經本院於九十一年五月十七日以九十一年度毒聲字第三一三號裁定停止
    強制戒治並付保護管束，詎甲○○猶不知悔改，竟基於施用安非他命之概括犯意
    ，自九十一年六月下旬某日時起，至同年十二月十九日凌晨某時許，在宜蘭縣羅
    東鎮○○路二五一號處所，以其所有之分裝管二支連續施用安非他命多次。嗣分
    別為警於九十一年九月十六日、九十一年十月二十二日、九十一年十二月十九日
    為警查獲，除扣得內含安非他命無法析離之殘渣袋三只，及甲○○所有供施用安
    非他命之分裝管二支，且分別於九十一年九月十六日晚上九時許、九十一年十月
    二十二日晚上九時許、九十一年十二月十九日上午十一時三十分許採集其尿液送
    鑑定之結果，呈安非他命陽性反應，始知悉上情。
二、案經宜蘭縣警察局蘇澳分局報請臺灣宜蘭地方法院檢察署檢察官偵查起訴。
    理  由
一、右揭事實，業據被告甲○○到庭坦承不諱，且其為警查獲後，分別於九十一年九
    月十六日晚上九時許、九十一年十月二十二日晚上九時許、九十一年十二月十九
    日上午十一時三十分許採集其尿液送請慈濟大學濫用藥物檢驗中心鑑定之結果，
    呈安非他命陽性反應，有該中心出具之檢驗總表三紙附卷可稽，是其自白要與事
    實相符，應非虛詞，足堪採信。又被告前因施用毒品案件，先後二次經觀察、勒
    戒後，認無繼續施用毒品傾向，業經臺灣臺東地方法院檢察署檢察官及臺灣宜蘭
    地方法院檢察署檢察官各於八十九年五月十日、九十年六月十五日，以八十九年
    度毒偵字第一八八號、九十年度毒偵緝字第一五四號不起訴處分確定。嗣再因施
    用毒品案件，經本院以九十年度毒聲字第七八五號裁定令入戒治處所施以強制戒
    治，而該次施用毒品犯行，並經本院於九十一年四月三十日以九十年度訴字第四
    二七號刑事判決就其施用海洛因之犯行判處有期徒刑七月，就施用安非他命之犯
    行判處有期徒刑四月，定應執行刑有期徒刑九月確定，有上開不起訴處分書電腦
    查詢資料、臺灣高等法院被告全國前案紀錄表、臺灣高等法院檢察署刑案紀錄簡
    復表等件附卷足憑。本件事證已臻明確，被告犯行洵堪認定，應依法論科。
二、核被告所為，係犯毒品危害防制條例第十條第二項施用第二級毒品罪。而其施用
    毒品前之所持有第二級毒品之低度行為，業已為施用毒品之高度行為所吸收，不
    另論罪。其先後多次施用安非他命抵癮之犯行，時間緊接，方法相同，觸犯構成
    要件相同之罪，顯係基於概括犯意為之，應依刑法第五十六條連續犯之規定，論
    以一罪，並加重其刑。公訴人雖僅就被告自九十一年九月某日時起，至同年十月
    某日時止，連續施用安非他命之犯行提起公訴，然檢察官就犯罪事實一部起訴者
    ，其效力及於全部，本件被告於上開時間外施用安非他命之犯罪事實，與前揭論
    罪科刑之部分，有連續犯之關係，已如前述，本院自應就屬於裁判上一罪之其於
    施用毒品犯行部分一併加以裁判。爰審酌被告歷經二次毒品危害防制條例觀察、
    勒戒之先行程序及強制戒治程序助其戒除毒癮，不但未見成效，竟於停止強制戒
    治並付保護管束期間中再犯本件施用毒品犯行，顯見其已無法依憑己力拔除毒癮
    ，實有處以較長刑期予之隔離之必要，方得為其遠離毒害，惟念其坦承犯行，態
    度良好及施用時間之長短等一切情狀，量處如主文所示之刑，並諭知易科罰金之
    折算標準，以資警懲。扣案之內含結晶狀物品無法析離之殘渣袋三只，係屬毒品
    安非他命，業據被告自承在卷，且被告於查獲時經採集其尿液送鑑定之結果，呈
    安非他命陽性反應，有前揭尿液檢驗總表在卷可憑，依毒品危害防制條例第十八
    條第一項前段之規定，就查獲之毒品，不問屬於犯人與否，沒收銷燬之，爰依該
    規定宣告沒收銷燬之；扣案之分裝管二支，係屬被告所有，且供其施用毒品所用
    之物，業據被告供明在卷，依法宣告沒收之。扣案之吸食器一組，被告否認為其
    所有，亦無證據證明係屬被告所有且供施用毒品所用之物，爰不為沒收之諭知，
    附此敘明。
據上論斷，應依刑事訴訟法第二百九十九條第一項前段，毒品危害防制條例第十條第
二項、第十八條第一項前段，刑法第十一條前段、第五十六條、第四十一條第一項前
段、第三十八條第一項第二款，罰金罰鍰提高標準條例第二條判決如主文。
本案經檢察官賴慶祥到庭執行職務
中      華      民      國    九十二    年      三      月     十九     日
                                  臺灣宜蘭地方法院刑事第二庭
                                        審判長法  官  黃  永  勝
                                              法  官  郭  顏毓
                                              法  官  辜  漢  忠
右正本證明與原本無異。
如不服本判決，應於判決送達後十日內向本院提出上訴狀。（應附繕本）
                                              書記官  林  秀  麗
中      華      民      國    九十二    年      三      月     二十     日
附錄本案論罪科刑法條全文
毒品危害防制條例第十條第二項
施用第二級毒品者，處三年以下有期徒刑。


司法院資訊處製作；財團法人民間司法改革基金會備份。
